PHẠM THẠCH QUỐC THỊNH

NHÂN VIÊN ĐIỀU PHỐI VẬN TẢI



Thông tin cá nhân

Ngày sinh 05/11/1993

Số điện thoại

Email

Đia chỉ Phú Nhuân. TP.Hồ Chí Minh

Mục tiêu nghề nghiệp

Mục tiêu của tôi là tìm được một công việc ổn định lâu dài và một môi trường làm việc tốt. Tôi đã có nhiều năm kinh nghiệm trong ngành vận chuyển, và làm qua nhiều bộ phận trong ngành Logistic nên nắm được quy trình và cách thức vận hành của một trạm bưu cục, kho bãi, bộ phận điều phối, chứng từ giao nhận. Tôi mong muốn được phát huy và cống hiến với ngành vận chuyển để giúp quý Công Ty có thêm nhiều lợi ích và sự phát triển vượt bậc.

Học vấn

2015 - 2018

Đại học Công Nghiệp Thành Phố Hồ Chí Minh QUẨN TRỊ DỊCH VỤ NHÀ HÀNG

Tốt nghiệp loại TB - Khá

Danh hiệu và giải thưởng

2022

Nhân Viên Xuất Sắc năm 2022 của Công ty Cổ Phần Hợp Nhất Quốc Tế

Kinh nghiệm làm việc

2023 - Hiện nay

CTY TNHH TM GIA THÀNH - TRUNG TÂM MUA SẮM ĐIỆN MÁY GIA THÀNH

Điều phối Logistic

- Nhận thông tin về đơn hàng, yêu cầu nhân viên kho đóng gói chuẩn bị hàng hóa theo đúng tiêu chuẩn trước khi gửi đi.
- Sắp xếp lịch giao hàng, khu vực giao hợp lý dựa trên thời gian ghi nhận đơn đặt hàng. Xử lý các trường hợp hoàn trả hàng, các sự cố xảy ra trong quá trình giao hàng. Hỗ trợ giao hàng gấp, giải đáp thắc mắc về thời gian giao nhận hàng hóa.
- Giám sát GPS, GG Maps, Camera hành trình quản lý và điều phối quá trình vận chuyển của 12 xe máy và 4 xe tải vận chuyển hợp lý tới các đơn vi sỉ, lẻ và khách mua hàng trên sàn thương mai.
- Cập nhật thông tin về hàng hóa trong kho, hàng hóa trung chuyển cũng như số lượng, khối lượng hàng đã xuất. Phân tích số liệu đơn hàng, lập báo cáo chứng từ.
- Thực hiện các công việc khác được giao bởi cấp quản lý.

2019 - 2023

CÔNG TY CỔ PHẦN HỚP NHẤT QUỐC TẾ

NHÂN VIÊN Vân Hành LOGISTICS

- 2 năm đầu làm nhân viến chuyển phát nhanh. Sau 2 năm được thăng cấp thành Quản lý kho vận, đơn hàng
- Quản lý công việc, ca làm việc cho đội ngũ nhân viên giao hàng, và các nhân viên tại trạm
- Đảm bảo hàng hóa đã nhận về đúng nơi, đúng thời điểm, đúng yêu cầu của quy trình vận hành
- Phối hợp với các bộ phận để xử lý kịp thời phát sinh trong quá trình vận chuyển hàng hóa, xử lý các quy trình phát sinh của người mua trong quá trình giao nhận
- Duy trì mối quan hệ với các nhà cung cấp, khách hàng, đối tác đại lý.
 Xây dựng, thực hiện, báo cáo kế hoạch và kết quả làm việc theo ngày, tuần, tháng

2018 - 2019

Majestic Hotel Saigon

NHÂN VIÊN BẾP Á - ÂU

- Chuẩn bị các nguyên vật liệu cần thiết trước giờ phục vụ khách. Chuẩn bi và nấu các món ăn theo thực đơn.
- Trực tiếp chế biến món ăn phục vụ khách dưới sự hướng dẫn và phân công của Trưởng nhóm, Bếp Trưởng hay Bếp trưởng điều hành.

- Biết cách xử lý các tình huống về thay đổi thực đơn, số lượng khách hoặc các sự cố về trang thiết bị.
- Bảo quản, sắp xếp nguyên vật liệu đảm bảo đúng tiêu chuẩn và quy định
- Tham dự các khóa huấn luyện liên quan.
- Thực hiện các nhiệm vụ khác theo sự phân công.